臺灣臺中地方法院刑事判決
110年度交簡上字第105號
上  訴  人  臺灣臺中地方檢察署檢察官
被      告  陳聰義


上列上訴人因被告過失傷害案件，不服本院臺中簡易庭中華民國
110年3月5日110年度中交簡字第430號第一審刑事簡易判決（聲
請簡易判決處刑案號：109年度偵字第33234號），提起上訴，本
院管轄之第二審合議庭判決如下：
    主    文
上訴駁回。
    犯 罪 事 實 及 理 由
一、本案經本院審理結果，認第一審判決認事用法及量刑均無不
     當，應予維持，除證據部分補充被告陳聰義於本院審理時
    之自白、臺中市政府警察局第三分局第三交通分隊警員職務
    報告、交通事故補充資料表、證號查詢汽車駕駛人各1份、
    車輛詳細資料報表2份外，餘均引用第一審刑事簡易判決書
    記載之犯罪事實、證據及理由（如附件）。
二、檢察官上訴意旨略以：被告就本件交通事故雖已承認其過失
    行為，惟迄今未與告訴人趙子逵和解，足見被告對自身犯行
    並無反省與悔改，量刑自不宜從輕。原審判決處被告有期徒
    刑3月，量刑實有輕縱，而難收懲儆之效，請將原判決撤銷
    ，更為適當之判決等語。
三、經查：
(一)按關於刑之量定及緩刑之宣告，係實體法上賦予法院得為自
     由裁量之事項，倘其未有逾越法律所規定之範圍，或濫用
    其 權限，即不得任意指摘為違法，最高法院75年台上字第7
    033號著有判例可資參照。又刑罰之量定，固屬法院自由裁
    量之 職權行使，但仍應審酌刑法第57條所列各款事由及一
    切情狀 ，為酌量輕重之標準，並非漫無限制。在同一犯罪
    事實與情 節，如別無其他加重或減輕之原因，下級審法院
    量定之刑， 亦無過重或失輕之不當情形，則上級審法院對
    下級審法院之 職權行使，原則上應予尊重（最高法院85年
    度台上字第2446號判決意旨參照）。
(二)本件原審以被告所為係犯刑法第284條前段之過失傷害罪，
    其係自首而接受裁判，依刑法第62條前段規定減輕其刑，而
    依刑事訴訟法第449條第1項前段、第3項、第454條第2項，
    刑法第284條前段、第62條前段、第41條第1項前段，刑法施
    行法第1條之1第1項，並審酌被告駕駛動力交通工具上路，
    原應遵守交通法規，以保護自己及其他用路人之生命身體安
    全，竟疏未注意及此，於其行向號誌已轉為紅燈後，仍貿然
    駕駛汽車闖紅燈駛入交岔路口欲左轉，致與告訴人機車發生
    擦撞，造成告訴人受有右側足部舟狀骨移位閉鎖性骨折、右
    側足部跗骨關節脫臼等傷害，所為並不可取；又考量被告坦
    承犯行，雙方前經調解未成立，被告尚未賠償告訴人損害，
    兼衡被告之智識程度及家庭經濟狀況（見偵卷第11頁）等一
    切情狀，量處有期徒刑3月，並諭知如易科罰金，以新臺幣1
    ,000元折算1日，原審顯已本於被告之責任為基礎，並具體
    斟酌刑法第57條所定之量刑事由。且刑法第284條前段之法
    定刑為「1年以下有期徒刑、拘役或10萬元以下罰金」，原
    審審酌上開各情，而量處被告有期徒刑3月，係在法定刑範
    圍之內，亦已考量被告與告訴人因調解未成立，被告尚未賠
    償告訴人乙節，其量刑並未逾越法律所規定之範圍，所處刑
    度亦屬妥適，核無裁量逾越或裁量濫用等違法情事。是檢察
    官上訴意旨認原審量刑過輕，指摘原判決不當，其上訴為無
    理由，應予駁回。 
據上論斷，應依刑事訴訟法第455條之1第1項、第3項、第368 條
、第373條，判決如主文。
本案經檢察官陳信郎聲請以簡易判決處刑，檢察官賴謝銓到庭執
行職務。
中　　華　　民　　國　　110 　年　　9 　　月　　13　　日
          刑事第十三庭  審判長  法  官  李宜娟
                                法  官  林德鑫
                                法  官  陳怡秀
以上正本證明與原本無異。
本判決不得上訴。
                                書記官  林雅慧
中　　華　　民　　國　　110 　年　　9 　　月　　13　　日
附錄論罪科刑法條： 
中華民國刑法第284條：
因過失傷害人者，處1年以下有期徒刑、拘役或10萬元以下罰金
；致重傷者，處3年以下有期徒刑、拘役或30萬元以下罰金。
附件：
臺灣臺中地方法院刑事簡易判決　　　110年度中交簡字第430號
聲　請　人　臺灣臺中地方檢察署檢察官
被　　　告　陳聰義
上列被告因過失傷害案件，經檢察官聲請以簡易判決處刑（
109年度偵字第33234號），本院判決如下：
    主          文
陳聰義犯過失傷害罪，處有期徒刑參月，如易科罰金，以新臺幣
壹仟元折算壹日。
    犯罪事實及理由
一、本案犯罪事實及證據，除犯罪事實欄一第7 行「亦欲左轉駛
    入建國北路」更正為「因綠燈亮起欲左轉駛入建國北路」、
    第9 行「附骨關節脫臼」更正為「跗骨關節脫臼」，證據部
    分補充「監視器錄影畫面翻拍照片」外，其餘均引用檢察官
    聲請簡易判決處刑書之記載（如附件）。
二、論罪科刑：
（一）核被告陳聰義所為，係犯刑法第284 條前段之過失傷害罪
      。
（二）被告於肇事後，尚未經有偵查權之公務員發覺前，主動向
      據報前往處理之員警表明為肇事人，自首而接受裁判，有
      臺中市政府警察局道路交通事故肇事人自首情形紀錄表1
      紙在卷可憑（見偵卷第69頁），爰依刑法第62條前段規定
      ，減輕其刑。
（三）爰審酌被告駕駛動力交通工具上路，原應遵守交通法規，
      以保護自己及其他用路人之生命身體安全，竟疏未注意及
      此，於其行向號誌已轉為紅燈後，仍貿然駕駛汽車闖紅燈
      駛入交岔路口欲左轉，致與告訴人機車發生擦撞，造成告
      訴人受有右側足部舟狀骨移位閉鎖性骨折、右側足部跗骨
      關節脫臼等傷害，所為並不可取；又考量被告坦承犯行，
      雙方前經調解未成立，被告尚未賠償告訴人損害，兼衡被
      告之智識程度及家庭經濟狀況（見偵卷第11頁）等一切情
      狀，量處如主文所示之刑，並諭知易科罰金之折算標準。
三、依刑事訴訟法第449 條第1 項前段、第3 項、第454 條第2
    項，刑法第284 條前段、第62條前段、第41條第1 項前段，
    刑法施行法第1 條之1 第1 項，逕以簡易判決處刑如主文。
四、如不服本簡易判決，得於簡易判決書送達之日起20日內，以
    書狀敘述理由（須附繕本），經本庭向本院管轄第二審之合
    議庭提起上訴。
本案經檢察官陳信郎聲請以簡易判決處刑。
中    華    民    國   110    年    3     月    5     日
                  臺中簡易庭  法  官  田雅心
以上正本證明與原本無異。
告訴人或被害人如不服判決，應備理由具狀向檢察官請求上訴，
上訴期間之計算，以檢察官收受判決正本之日起算。
                              書記官  高偉庭
中    華    民    國   110    年    3     月    5     日
【附錄論罪科刑法條全文】
中華民國刑法第284條
（過失傷害罪）
因過失傷害人者，處1 年以下有期徒刑、拘役或10萬元以下罰金
；致重傷者，處3 年以下有期徒刑、拘役或30萬元以下罰金。
【附件】
臺灣臺中地方檢察署檢察官聲請簡易判決處刑書          樂股
                                    109年度偵字第33234號
    被      告  陳聰義  男  37歲（民國00年00月00日生）
                        住○○市○區○○路00○00號
                        國民身分證統一編號：Z000000000號
上列被告因過失傷害案件，業經偵查終結，認為宜聲請以簡易判
決處刑，茲將犯罪事實及證據並所犯法條分敘如下：
        犯罪事實
一、陳聰義於民國109年4月14日9時6分許，駕駛車牌號碼0000
    -00號自用小客車，沿臺中市南區建國北路由西往東方向行
    駛，行至建國北路與東興路口時，原應注意行經設有行車管
    制號誌交岔路口，應遵守燈光號誌之指示，而依當時並無不
    能注意之情事，竟疏未注意及此，貿然闖紅燈駛入該交岔路
    口，欲左轉駛入東興路，適趙子逵騎乘車牌號碼000-000號
    普通重型機車沿東興路由北往南，亦欲左轉駛入建國北路，
    因陳聰義前述之過失2車因而發生擦撞，致趙子逵受有右側
    足部舟狀骨移位閉鎖性骨折、右側足部附骨關節脫臼等傷
    害。陳聰義於肇事後停留在現場，待警方前往處理時，當場
    承認其為肇事人並自願接受裁判。
二、案經趙子逵訴由臺中市政府警察局第三分局報告偵辦。
        證據並所犯法條
一、證據清單及待證事實：
┌───┬─────────┬────────────┐
│編號  │證據名稱          │待證事實                │
├───┼─────────┼────────────┤
│  1   │被告陳聰義於警詢時│坦承於上開時地駕車與告訴│
│      │及本署偵查中之自白│人發生車禍，並坦承伊有過│
│      │。                │失之事實。              │
├───┼─────────┼────────────┤
│  2   │告訴人趙子逵於警詢│全部犯罪事實。          │
│      │時及本署偵查中之指│                        │
│      │訴。              │                        │
├───┼─────────┼────────────┤
│  3   │道路交通事故現場圖│被告駕駛上開車輛與告訴人│
│      │、初步分析研判表、│發生本件車禍及告訴人有上│
│      │道路交通事故調查報│述過失之事實。          │
│      │告表㈠㈡、現場照片│                        │
│      │、臺中市車輛行車事│                        │
│      │故鑑定委員會鑑定意│                        │
│      │見書。            │                        │
├───┼─────────┼────────────┤
│  4   │中山大學附設醫院診│告訴人受有上開傷害之事實│
│      │斷證明書 1 份。   │。                      │
└───┴─────────┴────────────┘
二、核被告所為，係犯刑法第284條前段之過失傷害罪嫌。被告
    肇事後停留在現場，待警方前往處理時，當場承認其為肇事
    人並自願接受裁判，請依刑法第62條本文規定，得減輕其刑
    。
三、依刑事訴訟法第451條第1項聲請逕以簡易判決處刑。
    此  致
臺灣臺中地方法院
中    華    民    國   110    年    1     月    8     日
                              檢  察  官  陳信郎
本件正本證明與原本無異
中    華    民    國   110    年    1     月    27    日
                              書  記  官  胡莉苓